【裁判字號】    98,裁,2177
【裁判日期】    980910
【裁判案由】    營利事業所得稅
【裁判全文】
最  高  行  政  法  院  裁  定
                                      98年度裁字第2177號
上  訴  人  群民股份有限公司
代  表  人  甲○○
被 上訴 人  財政部臺灣省中區國稅局
代  表  人  乙○○
上列當事人間營利事業所得稅事件，上訴人對於中華民國98年6
月1日臺中高等行政法院98年度訴字第70號判決，提起上訴，本
院裁定如下：
    主  文
上訴駁回。
上訴審訴訟費用由上訴人負擔。
    理  由
一、按對於高等行政法院判決之上訴，非以其違背法令為理由，
    不得為之，行政訴訟法第242條定有明文。依同法第243條第
    1項規定，判決不適用法規或適用不當者，為違背法令；而
    判決有同條第2項所列各款情形之一者，為當然違背法令。
    是當事人對於高等行政法院判決上訴，如依行政訴訟法第24
    3條第1項規定，以高等行政法院判決有不適用法規或適用不
    當為理由時，其上訴狀或理由書應有具體之指摘，並揭示該
    法規之條項或其內容；若係成文法以外之法則，應揭示該法
    則之旨趣，倘為司法院解釋或本院之判例，則應揭示該判解
    之字號或其內容。如以行政訴訟法第243條第2項所列各款情
    形為理由時，其上訴狀或理由書，應揭示合於該條項各款之
    事實。上訴狀或理由書如未依此項方法表明者，即難認為已
    對高等行政法院判決之違背法令有具體之指摘，其上訴自難
    認為合法。
二、上訴人民國（下同）95年度營利事業所得稅結算申報，原列
    報營業收入淨額新臺幣（下同）29,741,362元，全年所得額
    594,827元，經被上訴人依該業（錄音帶出版業，行業標準
    代號：8491-13）同業利潤標準淨利率16%核定全年所得額4,
    760,364元，應補稅額1,041,211元。上訴人不服，申請復查
    未獲變更，提起訴願亦遭駁回，遂提起行政訴訟，經臺中高
    等行政法院98年度訴字第70號判決駁回，上訴人對之提起上
    訴，主張：原審應依職權調查證據，卻以異於常情為由駁回
    ，其判決顯無所據。又本件水災照片雖於訴訟程序中已提出
    ，然原判決對此一重要證據漏未斟酌，亦未於理由書中交待
    ，上訴人已依查核準則第11條第4項規定提出確實證據證明
    帳簿憑證滅失屬實，應依查核準則第11條第3項核定所得額
    ，原判決有認事用法之違誤及判決不備理由之違法等語，雖
    以該判決違背法令為由，惟核其上訴理由，係就原審取捨證
    據、認定事實之職權行使，指摘其為不當，並就原審已論斷
    者，泛言未論斷，或就原審所為論斷，泛言其論斷矛盾，而
    非具體說明其有何不適用法規或適用法規不當之情形，並揭
    示該法規之條項或其內容，及合於行政訴訟法第243條第2項
    所列各款之事實，難認對該判決之如何違背法令已有具體之
    指摘。依首開規定及說明，應認其上訴為不合法。
三、據上論結，本件上訴為不合法。依行政訴訟法第249條第1項
    前段、第104條、民事訴訟法第95條、第78條，裁定如主文
    。
中    華    民    國    98    年    9     月    10    日
                    最高行政法院第四庭
                        審判長法官  劉  鑫  楨
                              法官  吳  東  都
                              法官  劉  介  中
                              法官  曹  瑞  卿
                              法官  陳  鴻  斌
以  上  正  本  證  明  與  原  本  無  異
中    華    民    國    98    年    9     月    11    日
                              書記官  張  雅  琴


司法院資訊處製作；財團法人民間司法改革基金會備份。
